【裁判字號】    99,訴,2306
【裁判日期】    991008
【裁判案由】    毒品危害防制條例
【裁判全文】
臺灣板橋地方法院刑事判決              99年度訴字第2306號
公  訴  人  臺灣板橋地方法院檢察署檢察官
被      告  甲○○
上列被告因違反毒品危害防制條例案件，經檢察官提起公訴（99
年度毒偵字第1587號），本院依簡式審判程序判決如下：
    主  文
甲○○施用第一級毒品，累犯，處有期徒刑捌月。又施用第二級
毒品，累犯，處有期徒刑肆月；扣案之第二級毒品甲基安非他命
壹包（驗餘淨重零點肆肆參捌公克）沒收銷燬之。應執行有期徒
刑拾月；扣案之第二級毒品甲基安非他命壹包（驗餘淨重零點肆
肆參捌公克）沒收銷燬之。
    事  實
一、甲○○前因施用毒品案件，經送觀察、勒戒後，認無繼續施
    用毒品之傾向，於民國八十九年五月十一日執行觀察、勒戒
    完畢釋放，並由臺灣臺北地方法院檢察署檢察官以八十九年
    度毒偵字第九一三、一四七一號為不起訴處分。又因施用毒
    品等案件，經臺灣臺北地方法院分別判處罪刑，並先後以九
    十三年度聲字第一三三七號定應執行刑為有期徒刑一年，及
    以九十四年聲字第八六五號裁定定應執行刑為有期徒刑十月
    ，於九十五年一月二十八日縮短刑期假釋出獄，刑期至九十
    五年五月十三日屆滿，其假釋未經撤銷，以已執行論。其再
    因施用毒品等案件，經法院分別判處罪刑，並由臺灣臺北地
    方法院以九十七年度聲字第一六五三號裁定定應執行刑為有
    期徒刑二年，於九十八年八月十三日縮短刑期假釋出獄，刑
    期至九十八年十一月二十日屆滿，其假釋未經撤銷，以已執
    行論。詎猶不知悔改，基於施用第一級毒品海洛因及第二級
    毒品甲基安非他命之犯意，於九十九年二月六日晚間十時三
    十七分許經臺灣臺北地方法院檢察署檢察官釋放後，至九十
    九年二月八日凌晨零時許為警查獲時止之期間某時，在臺北
    縣新店市○○路三十六巷三十五號一樓住處，以針筒（未扣
    案）注射，及以將甲基安非他命放置於玻璃球（未扣案）內
    燃燒吸食其煙霧之方式，分別施用海洛因、甲基安非他命各
    一次。嗣於九十九年二月八日凌晨零時許，在臺北縣中和市
    ○○路之捷運南勢角站出口附近，因行跡可疑為警盤查，經
    徵得甲○○之同意執行搜索後，在其右前褲袋內扣得甲基安
    非他命一包（淨重零點四四四公克，驗餘淨重零點四四三八
    公克），始查悉上情。
二、案經臺北市政府警察局南港分局移送臺灣板橋地方法院檢察
    署檢察官偵查起訴。本院於準備程序進行中，被告甲○○就
    被訴事實為有罪之陳述，經告知簡式審判程序之旨，並聽取
    公訴人、被告之意見後，本院合議庭裁定由受命法官獨任進
    行簡式審判程序。
    理  由
一、上揭犯罪事實，業據被告於本院九十九年九月二十七日準備
    程序、審理時均自白不諱，其於九十九年二月八日為警查獲
    後採集之尿液檢體，經送驗結果，確呈嗎啡、甲基安非他命
    陽性反應，有臺灣尖端先進生技醫藥股份有限公司九十九年
    二月二十四日出具之濫用藥物檢驗報告一份、臺北市政府警
    察局偵辦毒品案件尿液檢體委驗單一紙在卷可稽（見偵查卷
    第五十七頁、本院卷）。又被告於上開期日為警扣得之白色
    透明結晶一包，確為甲基安非他命，淨重零點四四四公克，
    驗餘淨重零點四四三八公克之事實，復有交通部民用航空局
    航空醫務中心九十九年二月二十六日航藥鑑字第０９９１０
    ６７號毒品鑑定書一份附卷可憑（見偵查卷第六十二頁），
    足認被告之自白與事實相符。被告雖供陳：伊忘記此次施用
    海洛因、甲基安非他命之確切時間云云，然按施毒者尿液中
    可檢出嗎啡陽性反應之平均時限為二十六小時，可檢出甲基
    安非他命之平均時限則為九十六小時，此皆為本院職務上已
    知之事實，並據行政院衛生署藥物食品檢驗局以八十一年九
    月八日藥檢壹字第８１１４８８５號、八十一年二月八日藥
    檢一字第００１１５６號函示明確，且被告前於九十九年二
    月四日施用第一級、第二級毒品，於九十九年二月六日下午
    四時許，在臺北縣新店市○○路三十六巷三十五號之住處房
    間內為警查獲，經警移送臺灣臺北地方法院檢察署檢察官訊
    問後，於九十九年二月六日晚間十時三十七分許經該署檢察
    官諭知限制住居而獲釋放之事實，復經本院調取臺灣臺北地
    方法院九十九年度訴字第五三０號刑事卷宗核閱無訛，並有
    上開判決電腦列印本一份附卷可參。而觀諸被告此次（九十
    九年二月八日）為警查獲後之驗尿報告，其尿液中之嗎啡、
    甲基安非他命濃度分別為６５２０、２９９９０ｎｇ／ｍｌ
    ，對照前次（九十九年二月六日）為警查獲後之尿液中嗎啡
    濃度為５３８０ｎｇ／ｍｌ，甲基安非他命濃度則僅為３２
    ００ｎｇ／ｍｌ，均以此次為警查獲後之數值較高，足認被
    告此次驗尿報告中之毒品陽性反應，絕非九十九年二月四日
    該次施用後未經代謝之殘留，其在九十九年二月六日晚間十
    時三十七分許經臺灣臺北地方法院檢察署檢察官釋放後，至
    九十九年二月八日凌晨零時許為警查獲時止之期間內某時，
    確有再次施用海洛因、甲基安非他命之犯行，實堪予認定。
    末查被告前因施用毒品案件，經送觀察、勒戒後，認無繼續
    施用毒品之傾向，於八十九年五月十一日執行觀察、勒戒完
    畢釋放，並由臺灣臺北地方法院檢察署檢察官以八十九年度
    毒偵字第九一三、一四七一號為不起訴處分，嗣又迭犯施用
    毒品罪，先後經臺灣臺北地方法院以九十三年度訴字第一九
    八號、九十三年度簡字第一一四０號、九十三年度訴字第一
    四六八號、九十六年度訴字第四八四號、九十六年度易字第
    二六七二號及臺灣高等法院九十五年度上訴字第四三七五號
    等判決判處罪刑確定在案，有臺灣高等法院被告前案紀錄表
    一份在卷可考，是以被告此次施用毒品犯行，已非屬毒品危
    害防制條例第二十條第三項所稱「五年後再犯」之情形，即
    應由檢察官依法追訴（最高法院九十五年度第七次刑事庭會
    議決議參照）。從而本案事證明確，被告犯行堪予認定。
二、核被告所為，係犯毒品危害防制條例第十條第一項之施用第
    一級毒品罪，及同條第二項之施用第二級毒品罪。被告為施
    用而持有海洛因、甲基安非他命之低度行為，分別為施用之
    高度行為所吸收，均不另論罪。被告前因施用毒品等案件，
    經臺灣臺北地方法院分別判處罪刑，並先後以九十三年度聲
    字第一三三七號定應執行刑為有期徒刑一年，及以九十四年
    聲字第八六五號裁定定應執行刑為有期徒刑十月，於九十五
    年一月二十八日縮短刑期假釋出獄，刑期至九十五年五月十
    三日屆滿，其假釋未經撤銷，以已執行論；其再因施用毒品
    等案件，經法院判處罪刑，並由臺灣臺北地方法院以九十七
    年度聲字第一六五三號裁定定應執行刑為有期徒刑二年，於
    九十八年八月十三日縮短刑期假釋出獄，刑期至九十八年十
    一月二十日屆滿，其假釋未經撤銷，以已執行論之事實，有
    臺灣高等法院被告前案紀錄表一份在卷可考，其受有期徒刑
    之執行完畢，五年內故意再犯本件有期徒刑以上之罪，為累
    犯，應依法加重其刑。所犯上開二罪，犯意各別，行為互殊
    ，應分論併罰。被告施用海洛因、甲基安非他命之時間，業
    經本院審認如上，起訴書就此略載為「九十九年二月八日十
    時五分許為警採尿回溯二十六小時內」、「九十九年二月四
    日十九時許」云云，均有未恰，應予更正如犯罪事實欄所載
    。爰審酌被告素行非端，前已因施用毒品獲得不起訴處分之
    寬典，又迭經法院論罪科刑，均猶不知遠離毒害，顯然漠視
    法令之禁制，惟坦承犯行之犯後態度，暨其犯罪之動機、目
    的、所生危害等一切情狀，分別量處如主文所示之刑，並定
    其應執行刑。扣案之甲基安非他命一包，其中驗餘淨重零點
    四四三八公克之甲基安非他命，應依毒品危害防制條例第十
    八條第一項前段之規定諭知沒收銷燬；至於裝盛上開甲基安
    非他命之外包裝袋，因鑑驗毒品之標準作業流程，毒品秤重
    主要以傾倒方式，必要時輔以刮杓刮取，儘可能將原送驗包
    裝物內毒品與包裝物分離後個別秤重，所得之毒品重量登載
    為「淨重」，包裝物重量則登載為「空包裝重」，然依上述
    二種方式分離，原送驗包裝物內均仍會有微量毒品成分殘留
    ，此為本院歷來辦理毒品案件職務上所知悉，並有法務部調
    查局九十四年四月十二日調科壹字第０九四００一一四七四
    ０號函示可憑，上開外包裝袋既仍含有微量甲基安非他命成
    分無法析離，爰併依前揭規定宣告沒收銷燬之。另被告施用
    毒品所使用之針筒及玻璃球均未扣案，無證據證明尚屬存在
    ，且非違禁物，爰不併予宣告沒收，附此敘明。
三、如不服本判決，得自收受送達之日起十日內，向本院提出上
    訴。
據上論斷，應依刑事訴訟法第二百七十三條之一第一項、第二百
九十九條第一項前段，毒品危害防制條例第十條第一項、第二項
、第十八條第一項前段，刑法第十一條前段、第四十七條第一項
、第五十一條第五款，判決如主文。
本案經檢察官黃怡華到庭執行職務。
中    華    民    國    99    年    10    月    8     日
                  刑事第二十一庭  法  官  劉元斐
上列正本證明與原本無異。
如不服本判決，應於判決送達後10日內敘明上訴理由，向本院提
出上訴狀 (應附繕本) ，上訴於臺灣高等法院。其未敘述上訴理
由者，應於上訴期間屆滿後20日內向本院補提理由書「切勿逕送
上級法院」。
                                  書記官  陳金鳳
中    華    民    國    99    年    10    月    13    日
附錄本案論罪科刑所引法條
毒品危害防制條例第十條
施用第一級毒品者，處六月以上五年以下有期徒刑。
施用第二級毒品者，處三年以下有期徒刑。

司法院資訊處製作；財團法人民間司法改革基金會備份。
